---
title: "fr-esr-operateurs-indicateurs-financiers."
output: github_document
---

```{r setup, include=FALSE}
knitr::opts_chunk$set(echo = FALSE)
library(tidyverse)
```

Jeu de données :
https://data.enseignementsup-recherche.gouv.fr/explore/dataset/fr-esr-operateurs-indicateurs-financiers

```{r data}
fin <- read.csv("fr-esr-operateurs-indicateurs-financiers.csv",sep=";",quote='"', stringsAsFactors = TRUE)
```

## soucis généraux 

- Variable `Column.1` au milieu du jeu de données.
- Variables financières coupées en deux groupes, avec les variables administratives au milieu.
- Détails des différentes ressources propres absents pour tous les établissement en 2016 et 2017.

## Etablissements manquants

```{r}
fin %>%
  select(Column.1,uai...identifiant,etablissement) %>%
  unique() %>% 
  filter(etablissement == "") %>%
  kableExtra::kable()
```


## Incohérences SCSP = Produit encaissable - Ressources propres

Détection des valeurs négatives pour `SCSP = Produit encaissable - Ressources propres`

```{r}
fin %>%
  select(etablissement,exercice,Produits.de.fonctionnement.encaissables,Ressources.propres) %>%
  mutate(SCSP = Produits.de.fonctionnement.encaissables - Ressources.propres) %>%
  arrange(SCSP) %>%
  filter(SCSP < 0) %>%
  kableExtra::kable()
```

## Incohérences Ressources propres / Produit encaissable

Détection des incohérences (à 1% près) pour `calculé =  Ressources propres / Produit encaissable`


```{r}
fin %>%
  select(etablissement,exercice,Produits.de.fonctionnement.encaissables,Ressources.propres,Ressources.propres...Produits.encaissables) %>%
  mutate(calculé = Ressources.propres / Produits.de.fonctionnement.encaissables * 100) %>%
  mutate(écart = round(Ressources.propres...Produits.encaissables - calculé)) %>%
  arrange(desc(écart)) %>%
  filter(écart != 0) %>%
  kableExtra::kable()
```

## Incohérences Ressources propres / Produit encaissable

Détection des incohérences (à 1% près) pour `calculé =  Ressources propres / Produit encaissable`


```{r}
fin %>%
  select(etablissement,exercice,Produits.de.fonctionnement.encaissables,Ressources.propres,Ressources.propres...Produits.encaissables) %>%
  mutate(calculé = Ressources.propres / Produits.de.fonctionnement.encaissables * 100) %>%
  mutate(écart = round(Ressources.propres...Produits.encaissables - calculé)) %>%
  arrange(desc(écart)) %>%
  filter(écart != 0) %>%
  kableExtra::kable()
```

